【裁判字號】    98,易,434
【裁判日期】    981210
【裁判案由】    竊盜
【裁判全文】
臺灣屏東地方法院刑事判決               98年度易字第434號
公  訴  人  臺灣屏東地方法院檢察署檢察官
被      告  甲○○
                    （現在臺灣高雄戒治所戒治中）
上列被告因竊盜案件，經檢察官提起公訴（97年度偵字第8089號
、98年度偵字第14號），被告於準備程序期日就被訴事實為有罪
之陳述，本院合議庭裁定由受命法官獨任進行簡式審判程序，判
決如下：
    主  文
甲○○犯如附表所示之罪，各處如附表所示之刑。應執行有期徒
刑壹年陸月，如易科罰金，以新臺幣壹仟元折算壹日，扣案之抽
油馬達壹組、電瓶壹個、水管壹條、手電筒壹支及一千公升柴油
桶壹個均沒收。
    事  實
一、甲○○前因(一)違反槍砲彈藥刀械管制條例等案件，經本院以
    85年度訴字第789 號判決判處有期徒刑4 月、8 月、3 月，
    應執行有期徒刑1 年2 月確定；(二)違反藥事法案件，經本院
    以86年度訴字第202 號判決判處有期徒刑5 年4 月確定；(三)
    違反麻醉藥品管理條例案件，經本院以86年度易字第1015號
    判決判處有期徒刑8 月確定。上開第(二)、(三)部分，並經本院
    以86年度聲字第1044號裁定定應執行刑為有期徒刑5 年10月
    確定，並與第(一)部分接續執行，嗣於民國89年7 月5 日縮短
    刑期假釋出監，迄93年5 月5 日假釋期滿未經撤銷，其未執
    行之刑，以已執行論。詎甲○○仍不知悔改，竟基於意圖為
    自己不法所有之竊盜犯意，分別於附表編號一至七所示之時
    間、地點，以附表編號一至七所示方法竊取柴油得手。嗣甲
    ○○完成附表編號七所示竊盜犯行後，尚未離去現場，即為
    潘秀賢發現並報警處理而當場查獲，並扣得其所有竊取柴油
    所用之抽油馬達1 組、電瓶1 個、水管1 條、手電筒1 支及
    1000公升柴油桶1 個等工具，而甲○○於偵查犯罪職權之警
    員尚未發覺其附表編號一至六所示之竊盜犯行前，即主動向
    警方供出而自首，進而接受本件裁判。
二、案經屏東縣政府警察局屏東分局報請臺灣屏東地方法院檢察
    署檢察官偵查起訴。
    理  由
一、按本件被告甲○○所犯為死刑、無期徒刑、最輕本刑3 年以
    上有期徒刑以外之罪，亦非屬高等法院管轄之第一審案件，
    其於準備程序進行中，先就被訴事實為有罪之陳述，經告知
    簡式審判程序之旨，並聽取檢察官、被告之意見後，本院合
    議庭依刑事訴訟法第273 條之1 第1 項裁定進行簡式審判程
    序，是本案之證據調查，依同法第273 條之2 規定，不受同
    法第159 條第1 項、第161 條之2 、第161 條之3 、第163
    條之1 ，及第164 條至第170 條所規定證據能力認定及調查
    方式之限制，合先敘明。
二、上揭事實，業據被告甲○○於本院審理時均坦承不諱，核與
    證人吳定樺、毛國平、莊宸合、周政華、潘秀賢等人於警詢
    與偵訊中之證述，及證人洪遠喜、潘秀隆等人於警詢中之證
    述均大致相符，並有其所有抽油馬達1 組、電瓶1 個、水管
    1 條、手電筒1 支及1000公升油桶1 個等工具扣案可稽。此
    外，復有屏東縣警察局屏東分局搜索扣押筆錄1 份、屏東縣
    警察局屏東分局扣押物品目錄表1 紙、贓物認領保管單1 紙
    及現場照片26張在卷可考。堪認被告上開任意性自白核與客
    觀真實相符，而可採信。故本件事證已臻明確，被告犯行可
    以認定，自應依法論科。
三、核被告所為，均係犯刑法第320 條第1 項之竊盜罪。被告所
    為多次竊盜犯行，係使用上開扣案工具竊取不同被害人挖土
    機內之柴油，時間上應有先後順序之別，而侵害相異之財產
    持有管領範圍，當屬不同犯意、各別行為下所犯，而為數罪
    關係，應予分論併罰。被告前有如事實欄所載論罪科刑執行
    情形，有臺灣高等法院被告前案紀錄表1 份在卷可憑，其受
    徒刑執行完畢後，5 年內故意再犯本件有期徒刑以上之各罪
    ，為累犯，均應依刑法第47條第1 項加重其刑。又被告所犯
    附表編號一至六部分之竊盜犯行，被害人均未報警，而係被
    告於附表編號七之竊盜犯行為警查獲後，主動供出始查獲乙
    情，有本院公務電話紀錄1 紙在卷可考。堪認被告就附表編
    號一至六部分之竊盜犯行，係於具偵查犯罪職權之員警不知
    何人為犯人前，主動告知犯行，嗣並接受法院裁判，合於自
    首要件，考量其勇於面對司法，爰依刑法第62條前段規定就
    其此部分犯行均減輕其刑。本件被告所犯附表編號一至六部
    分之竊盜犯行，同有累犯加重與自首減輕之事由，遂依法先
    加重後減輕之。茲審酌被告正值青壯，身體健全卻不思循正
    當途徑獲取所需，隨意竊取他人物品，欠缺對他人財產權之
    尊重，行為殊不可取，惟念及其於本院審理時尚知坦承犯行
    ，犯後態度堪稱良好，另兼衡其智識程度、生活狀況等一切
    情狀，就其所犯分別量處如主文所示之刑，另考量其年齡、
    職業、收入、社會地位等節，均諭知易科罰金之折算標準，
    並合併定應執行之刑。又被告所犯各罪均獲處6 月以下有期
    徒刑，合於刑法第41條第1 項得易刑處分之規定，依司法院
    大法官會議98年6 月19日公布之釋字第662 號解釋意旨，並
    就本院所定應執行之刑部分，諭知易科罰金之折算標準，以
    資儆懲。檢察官雖於起訴書就被告本件竊盜犯行具體求刑有
    期徒刑2 年，惟本院認量處如主文所示之刑為當，檢察官之
    求刑核屬過重，附此敘明。扣案之抽油馬達1 組、電瓶1 個
    、水管1 條、手電筒1 支及1000公升柴油桶1 個等物品，均
    為被告所有，並為其犯本件竊盜犯行所用之物，已經被告坦
    認無訛，爰依刑法第38條第1 項第2 款規定宣告沒收。至於
    扣案之板手1 支，被告否認與其本件竊取柴油犯行有關，並
    稱該板手1 支原即置放在其所駕駛之自小客車上，其下車竊
    取柴油時，並未攜帶此板手，且此板手亦係警員在其所駕駛
    之車上扣得等語明確（見本院98年10月29日準備程序筆錄第
    2 頁），是就此扣案之板手1 支，自無庸宣告沒收。末就起
    訴書附表編號七部分雖敘及被告係竊取證人潘秀賢所有150
    公升之柴油，然被告於本院準備程序時稱當日僅竊取20公升
    柴油（見上開準備程序筆錄），而被告當日遭查獲後，實際
    上自其所有上開柴油桶內僅扣得20公升柴油乙節，有上開扣
    押物品目錄表及贓物認領保管單附卷可查，是檢察官此部分
    之認定應屬誤會，被告此次竊得之柴油數量應約20公升，併
    此敘明。
據上論斷，應依刑事訴訟法第273 條之1 第1 項、第299 條第1
項前段，刑法第320 條第1 項、第47條第1 項、第62條前段、第
41條第1 項前段、第51條第5 款、第38條第1 項第2 款，刑法施
行法第1 條之1 ，判決如主文。
本案經檢察官任亭到庭執行職務
中    華    民    國    98    年    12    月    10    日
                  刑事第五庭    法  官  程士傑
以上正本證明與原本無異。
如不服本判決應於收受判決後10日內向本院提出上訴書狀，並應
敘述具體理由；其未敘述上訴理由者，應於上訴期間屆滿後20日
內向本院補提理由書（均須按他造當事人之人數附繕本）「切勿
逕送上級法院」。
中    華    民    國    98    年    12    月    10    日
                                書記官  孫秀桃
附錄論罪科刑法條：
刑法第320 條第1 項
意圖為自己或第三人不法之所有，而竊取他人之動產者，為竊盜
罪，處 5 年以下有期徒刑、拘役或 5 百元以下罰金。
附表
┌──┬──────┬───────┬───────┬────────┐
│編號│  犯罪時間  │   犯罪地點   │   行為方式   │論罪科刑        │
├──┼──────┼───────┼───────┼────────┤
│一  │97年11月18日│高雄縣林園鄉沿│使用抽油馬達1 │甲○○竊盜，累犯│
│    │凌晨某時許  │海路道路拓寬工│組、電瓶1 個、│，處有期徒刑月│
│    │            │程處          │水管1 條、手電│，如易科罰金，以│
│    │            │              │筒1 支及油桶1 │新臺幣壹仟元折算│
│    │            │              │個等工具，竊取│壹日，扣案之抽油│
│    │            │              │吳定樺所有挖土│馬達壹組、電瓶壹│
│    │            │              │機油箱內之柴油│個、水管壹條、手│
│    │            │              │約120公升。   │電筒壹支及一千公│
│    │            │              │              │升柴油桶壹個均沒│
│    │            │              │              │收。            │
├──┼──────┼───────┼───────┼────────┤
│二  │97年11月18日│高雄縣林園鄉沿│使用抽油馬達1 │甲○○竊盜，累犯│
│    │凌晨某時許  │海路道路拓寬工│組、電瓶1 個、│，處有期徒刑月│
│    │            │程處          │水管1 條、手電│，如易科罰金，以│
│    │            │              │筒1 支及油桶1 │新臺幣壹仟元折算│
│    │            │              │個等工具，竊取│壹日，扣案之抽油│
│    │            │              │毛國平所有挖土│馬達壹組、電瓶壹│
│    │            │              │機油箱內之柴油│個、水管壹條、手│
│    │            │              │約400 公升。  │電筒壹支及一千公│
│    │            │              │              │升柴油桶壹個均沒│
│    │            │              │              │收。            │
├──┼──────┼───────┼───────┼────────┤
│三  │97年11月20日│高雄縣林園鄉沿│使用抽油馬達1 │甲○○竊盜，累犯│
│    │凌晨某時許  │海路道路拓寬工│組、電瓶1 個、│，處有期徒刑月│
│    │            │程處          │水管1 條、手電│，如易科罰金，以│
│    │            │              │筒1 支及油桶1 │新臺幣壹仟元折算│
│    │            │              │個等工具，竊取│壹日，扣案之抽油│
│    │            │              │洪遠喜所有挖土│馬達壹組、電瓶壹│
│    │            │              │機油箱內之柴油│個、水管壹條、手│
│    │            │              │約200 公升。  │電筒壹支及一千公│
│    │            │              │              │升柴油桶壹個均沒│
│    │            │              │              │收。            │
├──┼──────┼───────┼───────┼────────┤
│四  │97年11月25日│屏東市機場外環│使用抽油馬達1 │甲○○竊盜，累犯│
│    │凌晨某時許  │道千馨農園旁道│組、電瓶1 個、│，處有期徒刑月│
│    │            │路拓寬工程處  │水管1 條、手電│，如易科罰金，以│
│    │            │              │筒1 支及油桶1 │新臺幣壹仟元折算│
│    │            │              │個等工具，竊取│壹日，扣案之抽油│
│    │            │              │潘秀隆所有堆土│馬達壹組、電瓶壹│
│    │            │              │機油箱內柴油約│個、水管壹條、手│
│    │            │              │100公升。     │電筒壹支及一千公│
│    │            │              │              │升柴油桶壹個均沒│
│    │            │              │              │收。            │
├──┼──────┼───────┼───────┼────────┤
│五  │97年11月25日│屏東市六塊厝機│使用抽油馬達1 │甲○○竊盜，累犯│
│    │凌晨某時許  │場外環道道路拓│組、電瓶1 個、│，處有期徒刑月│
│    │            │寬工程處      │水管1 條、手電│，如易科罰金，以│
│    │            │              │筒1 支及油桶1 │新臺幣壹仟元折算│
│    │            │              │個等工具，竊取│壹日，扣案之抽油│
│    │            │              │潘秀賢所有挖土│馬達壹組、電瓶壹│
│    │            │              │機油箱內柴油約│個、水管壹條、手│
│    │            │              │100公升。     │電筒壹支及一千公│
│    │            │              │              │升柴油桶壹個均沒│
│    │            │              │              │收。            │
├──┼──────┼───────┼───────┼────────┤
│六  │97年11月25日│屏東市機場外環│使用抽油馬達1 │甲○○竊盜，累犯│
│    │凌晨某時許  │道台鐵鐵路旁道│組、電瓶1 個、│，處有期徒刑月│
│    │            │路拓寬工程處  │水管1 條、手電│，如易科罰金，以│
│    │            │              │筒1 支及油桶1 │新臺幣壹仟元折算│
│    │            │              │個等工具，竊取│壹日，扣案之抽油│
│    │            │              │周政華所有挖土│馬達壹組、電瓶壹│
│    │            │              │機油箱內柴油約│個、水管壹條、手│
│    │            │              │100 公升。    │電筒壹支及一千公│
│    │            │              │              │升柴油桶壹個均沒│
│    │            │              │              │收。            │
├──┼──────┼───────┼───────┼────────┤
│七  │97年11月29日│屏東市六塊厝機│使用抽油馬達1 │甲○○竊盜，累犯│
│    │上午6時許   │場外環道道路拓│組、電瓶1 個、│，處有期徒刑伍月│
│    │            │寬工程處      │水管1 條、手電│，如易科罰金，以│
│    │            │              │筒1 支及油桶1 │新臺幣壹仟元折算│
│    │            │              │個等工具，竊取│壹日，扣案之抽油│
│    │            │              │潘秀賢所有挖土│馬達壹組、電瓶壹│
│    │            │              │機油箱內柴油約│個、水管壹條、手│
│    │            │              │20公升。      │電筒壹支及一千公│
│    │            │              │              │升柴油桶壹個均沒│
│    │            │              │              │收。            │
└──┴──────┴───────┴───────┴────────┘


司法院資訊處製作；財團法人民間司法改革基金會備份。
